
```{r}
library(readr)
data = read_csv("student_lifestyle.csv", 
                col_types = cols(
                  Stress_Level = col_character(),
                  Student_ID = col_integer(),
                  .default = col_double()
                ))
```

```{r}
library(skimr)
skim(data)

head(data)
```


```{r}
library(dplyr)
```

Закодируем переменную Stress_Level в числовой формат в переменную Stress_Level_num, чтобы сохранить порядок и градацию стресса.

```{r}
data = data %>%
  mutate(Stress_Level_num = case_when(
    Stress_Level == "Low"    ~ 0,
    Stress_Level == "Moderate" ~ 1,
    Stress_Level == "High"   ~ 2,
    TRUE ~ NA_real_
  )) %>%
  select(-Stress_Level, -Student_ID) #удалим переменную Stress_Level и Student_ID

data = data %>%
  relocate(GPA, .after = last_col())  #переместим GPA в конец для удобства
```

Масштабируем целевую переменную GPA в шкалу оценивания от 0 до 10, как это принято в НИУ ВШЭ. Изначальная шкала была представлена в американском формате от 0 до 4

```{r}
data$GPA = data$GPA * 2.5
head(data)
```


```{r}
skim(data)
```
Пропусков в данных нет, выбросов тоже.

Посмотрим на зависимость переменных друг от друга:

```{r}
library(corrplot)

cor_matrix = cor(data)
```
```{r}
heatmap(
  cor_matrix,
  symm = TRUE,
  cexRow = 0.7,
  cexCol = 0.7,
  margins = c(8, 8)
)
```



